【裁判字號】    99,簡上,45
【裁判日期】    990727
【裁判案由】    違反電子遊戲場業管理條例
【裁判全文】
臺灣屏東地方法院刑事判決              99年度簡上字第45號
上  訴  人  甲○○
即  被  告
選任辯護人  李衍志律師
右上訴人因違反電子遊戲場業管理條例案件，不服本院98年度簡
字第2108號中華民國99年1 月11日刑事簡易判決（98年度偵字第
7854號），提起上訴，本院判決如下：
    主      文
原判決撤銷。
甲○○犯電子遊戲場業管理條例第二十二條之非法營業罪，處拘
役肆拾日，如易科罰金，以新臺幣壹仟元折算壹日，緩刑貳年。
    事實及理由
一、本院認定被告甲○○之犯罪事實及證據，與附件檢察官聲請
    簡易判決處刑書之記載相同，茲引用之。
二、論罪科刑：
  (一)核被告所為，係違反電子遊戲場業管理條例第15條之規定，
    應依同條例第22條之非法營業罪論處。
  (二)按電子遊戲場業管理條例第15條規定之「未依本條例規定辦
    理營利事業登記者，不得經營電子遊戲場業」，係以未依該
    法為營利事業登記即經營電子遊戲場業為犯罪構成要件，意
    指行為人除有未依法登記之消極行為外，尚有經營電子遊戲
    場業之積極行為，始足當之，此與一般純粹消極不作為之犯
    罪，並非完全相同（最高法院90年度台非字第173 號判決）
    。
  (三)集合犯：又刑事法若干犯罪行為態樣，本質上原具有反覆、
    延續實行之特徵，立法時既予特別歸類，定為犯罪構成要件
    之行為要素，則行為人基於概括之犯意，在密切接近之一定
    時、地持續實行之複次行為，倘依社會通念，於客觀上認為
    符合一個反覆、延續性之行為觀念者，於刑法評價上，即應
    僅成立一罪，學理上所稱「集合犯」之職業性、營業性或收
    集性等具有重複特質之犯罪均屬之，例如經營、從事業務、
    收集、販賣、製造、散布等行為概念者是（最高法院95年台
    上字第1079號判決意旨參照）。本件被告自98年6 月30日即
    開始經營電子遊戲場業，是在主觀上即有概括之犯意，且被
    告至98年10月15日被查獲時止，均在相同之地址，以相同之
    電子遊戲機具，供客人把玩，此在社會客觀通念，可認係在
    密切接近之一定時、地持續實行之複次行為，而符合一個反
    覆、延續性之行為觀念，則依上開說明應為「集合犯」，在
    刑法之評價上屬包括之一罪。
  (四)爰審酌被告未合法正確辦理電子遊戲場業營業級別證，即經
    營電子遊戲場業營利，及其經營之期間，擺設之機台數量達
    20台，經營規模非微，然其犯罪所生危害非鉅，且於犯後坦
    認犯行，態度良好，兼衡被告並無前科紀錄，素行良好等一
    切情狀，量處如主文第二項所示之刑，並諭知易科罰金之折
    算標準，以示懲戒。
  (五)緩刑之宣告：被告並無任何犯罪前科紀錄，有臺灣高等法院
    被告前案紀錄表在卷可按，其因一時失慮，偶罹刑典，經此
    偵審程序及刑之宣告，應能知警惕，本院因認對其所宣告之
    刑，以暫不執行為適當，併予宣告緩刑2 年，用啟自新。
三、原審就被告犯行，論罪科刑固非無見，然查被告雖未申請電
    子遊戲場業登記，然有申請遊樂園業登記，且係按電子遊戲
    機業稅率繳稅，而前述2 種行業，其稅率均為百分之十，有
    屏東縣政府營利事業登記證、屏東縣政府稅務局98年09月份
    娛樂稅核定稅額繳款書及前開局99年5 月20日屏稅消字第09
    90021746號函各1 份附卷可明，再觀諸被告所擺放之電子遊
    戲機種為「賽車」及「格鬥天王」等核無賭博性質機種以觀
    ，被告顯係申請之營利事業項目錯誤以令致之，是自無將被
    告用以營業謀生之電子遊戲機（含ＩＣ板）及其內硬幣1190
    元沒收之必要，原審未慮及此，尚有未妥，被告上訴為有理
    由，自應由本院撤銷原判決，並判決如主文所示。至被告辯
    稱前述機具係其夫所有供其營業云云，然查被告所營金金育
    樂場係被告獨資，有前述營利事業登記證可明，被告空言辯
    稱前述機具為其夫所有，自屬空言卸責之詞，無足取信，此
    部分上訴，顯無理由，附此述明。
據上論斷，應依刑事訴訟第455 條之1 第3 項、第368 條、第36
9 條第1 項前段、第364 條、第299 條第1 項前段、電子遊戲場
業管理條例第22條、刑法第11條前段、第41條第1 項前段、第74
條第1 項第1 款、刑法施行法第1 條之1 ，判決如主文。
本案經檢察官劉昀到庭執行職務。
中    華    民    國    99    年    7     月    27    日
                  刑事第一庭    審判長法  官  潘正屏
                                      法  官  涂裕洪
                                      法  官  黃紀錄
以上正本證明與原本無異。
不得上訴。
中    華    民    國    99    年    7     月    27    日
                                      書記官  唐明煌

司法院資訊處製作；財團法人民間司法改革基金會備份。
